【裁判字號】    90,訴,156
【裁判日期】    900619
【裁判案由】    侵權行為損害賠償
【裁判全文】
臺灣苗栗地方法院民事判決  九十年度訴字第一五六號
    原      告  國華產物保險股份有限公司
    法定代理人  乙○○
    訴訟代理人  甲○○
                丙○○
    被      告  丁○○
右當事人間請求侵權行為損害賠償事件，本院判決如左：
    主    文
被告應給付原告新台幣壹佰貳拾萬元，及自民國九十年二月三日起至清償日止，按年
息百分之五計算之利息。
訴訟費用由被告負擔。
本判決於原告以新台幣肆拾萬元為被告供擔保後，得假執行。
    事實及理由
一、原告主張：被告於民國八十九年八月八日，駕駛原告承保之車牌號碼ＧＧ─三三
    ０六號個人計程車（以下簡稱系爭車輛），行駛至台六線公館鄉玉穀村五鄰一二
    五之一號前時，因未注意車前狀況駕駛不慎，撞及訴外人蔡碧連，致蔡碧連死亡
    。查被告為汽車修理廠之員工，於系爭車輛至修理廠修護期間，未經被保險人之
    允許駕駛系爭車輛而致肇事，原告已依保險契約之約定賠償蔡碧連之配偶新台幣
    （下同）一百二十萬元，爰依強制汽車責任保險法第二十七條第五款之規定向被
    告求償等語。並聲明：（一）被告應給付原告一百二十萬元，及自起訴狀繕本送
    達翌日即民國九十年二月三日起至清償日止，按年息百分之五計算之利息；（二
    ）願供擔保請准宣告假執行。
二、被告則以：被告係於系爭車輛修好後，於試車時發生車禍，並非未經被保險人允
    許而駕駛系爭車輛等語資為抗辯。並聲明：原告之訴駁回。
三、兩造不爭執之事實：
（一）被告為汽車修理廠之員工，於系爭車輛至修理廠修護期間內之八十九年八月八
      日，駕駛原告承保之系爭車輛，行駛至台六線公館鄉玉穀村五鄰一二五之一號
      前時，因未注意車前狀況駕駛不慎，撞及訴外人蔡碧連，致蔡碧連死亡。
（二）原告已依保險契約之約定賠償訴外人蔡碧連之配偶一百二十萬元。
四、得心證之理由：
（一）本件兩造所爭執之處，應在於被告駕駛系爭車輛是否經被保險人之允許？經查
      ，本件原告主張之事實，已據其提出與所述相符之強制險理賠計算書、相驗屍
      體證明書、受益人領款收據影本各一紙為證，而被告因前揭車禍肇事，經本院
      刑事庭判處罪刑確定之事實，亦據本院依職權調取本院八十九年度交訴字第六
      七號刑事卷宗查明屬實。被告雖辯稱其係於系爭車輛修好後，於試車時發生車
      禍，並非未經被保險人允許而駕駛系爭車輛等語，惟為原告所否認，被告就此
      有利之事實，並未舉證證明，而被告係於系爭車輛修好後，向其老闆借用欲至
      苗栗購物等情，復據被告於警訊中供陳無訛，有本院依原告聲請向苗栗縣警察
      局苗栗分局調取之警訊筆錄附卷可稽，被告前揭所辯，尚無足採，原告主張被
      告未經被保險人允許駕駛系爭車輛肇事，應堪採信。
（二）按被保險汽車發生交通事故，加害人未經被保險人允許而駕車者，保險人得在
      給付保險金額範圍內，向加害人求償，強制汽車責任保險法第二十七條第五款
      定有明文。本件被告未經被保險人允許駕駛系爭車輛肇事已如前述，從而，原
      告依上開規定請求被告給付一百二十萬元及自起訴狀繕本送達之翌日即九十年
      二月三日起至清償日止，按年息百分之五計算之利息，為有理由，應予准許。
（三）假執行之宣告：原告陳明願供擔保，請求宣告假執行，核無不合，茲酌定相當
      之擔保金額，予以准許。
五、據上論結，本件原告之訴為有理由，依民事訴訟法第七十八條、第三百九十條第
    二項，判決如主文。
中      華      民      國    九十      年      六      月     十九     日
                                  臺灣苗栗地方法院民事庭
~B法      官  王萬金
右為正本係照原本作成。
如對本判決上訴，須於判決送達後廿日內向本院提出上訴狀。
~B法院書記官  姚錫鈞
中      華      民      國    九十      年      六      月     十九     日


司法院資訊處製作；財團法人民間司法改革基金會備份。
